【裁判字號】    97,交聲,244
【裁判日期】    970926
【裁判案由】    違反道路交通管理處罰條例聲明異議
【裁判全文】
臺灣花蓮地方法院交通事件裁定       97年度交聲字第244號
原處分機關  交通部公路總局台北區監理所花蓮監理站
異  議  人
即受處分人  全民企業社即陳致業
上列異議人即受處分人因違反道路交通管理處罰條例案件，對於
交通部公路總局臺北區監理所花蓮監理站中華民國97年8月4日所
為之裁決處分（原處分案號：花監違字第裁44-P00000000號）聲
明異議，本院裁定如下：
    主  文
異議駁回。
    理  由
一、按駕駛人行車速度，超過規定之最高時速60公里以上者，應
    吊扣該汽車牌照3個月，道路交通管理處罰條例第43條第4項
    定有明文。
二、原處分意旨略以：異議人即受處分人全民企業社即陳致業（
    下簡稱異議人）於民國 97年5月26日09時35分在台9線307.2
    公里處（富田鄉○○段南下)，因駕駛車號9939-FM號自小客
    車違規超速60公里以上，為花蓮縣警察局玉里分局警備隊以
    花警交字第P00000000號通知單舉發，原處分機關並於同年8
    月4日，依道路交通管理處罰條例第43條第4項規定，以花監
    違字第裁44-P00000000號裁決吊扣汽車牌照3個月等語。
三、聲明異議略以：異議人對於以時速 127公里之速度，駕車行
    經該限速為每小時60公里路段，超速60公里以上之事實並不
    爭執，然警方並未在測速照相儀器前方 100公尺處放置警告
    牌，提醒駕駛人前方有測速照相，所以警方採證不符合證據
    程序，故聲明異議，請求撤銷裁吊扣汽車牌照之行政處分云
    云。
四、經查：證人即架設活動式測速照相桿之警員賴瑋彬到庭結證
    稱：我確定97年5月26日當天有在測速儀前方1百公尺處放置
    告示牌，因為當天數位相機的記憶卡容量滿了，我當時沒有
    注意到，所以拍照是空拍，但當天告示牌是我立的，所以我
    可以確定等語（見本院97年9月16日訊問筆錄 ），並當庭提
    出其於 97年5月10日至24日間，豎立「前有測速照相」之照
    片10張，佐證其確實有遵循豎立告示牌之慣例，是其所述應
    堪採信。綜上，本件警方取締超速之程序並未違反規定，異
    議人對超速之事實亦不爭執，且有測速照片在卷可稽，應堪
    認定。原處分機關就異議人之違規事實，依首揭規定所為處
    分，核無違誤。本件異議為無理由，應予駁回。
據上論斷，依道路交通案件處理辦法第19條，裁定如主文。
中    華    民    國    97    年    9     月    26    日
                  交通法庭    法  官  蕭一弘
上列正本證明與原本無異。
如對本裁定不服，應於送達後5日內，向本院提出抗告狀（應抄
附繕本）。
中    華    民    國    97    年    9     月    26    日
                              書記官


司法院資訊處製作；財團法人民間司法改革基金會備份。
